Cellar/aspell/0.60.8/lib/aspell-0.60/ast_affix.dat
# Verbos regulares y con variantes ortográfiques menores
SFX G Y 227
SFX G   ar    o           ar                  # aparto
SFX G   ar    es          [^czgu]ar           # apartes
SFX G   car   ques        car                 # manques
SFX G   zar   ces         zar                 # taraces
SFX G   gar   gues        gar                 # torgues
SFX G   guar  gües        guar                # nagües
SFX G   ar    a           ar                  # aparta
SFX G   ar    amos        ar                  # apartamos
SFX G   ar    áis         ar                  # apartáis
SFX G   ar    en          [^czgu]ar           # aparten
SFX G   car   quen        car                 # manquen
SFX G   zar   cen         zar                 # taracen
SFX G   gar   guen        gar                 # torguen
SFX G   guar  güen        guar                # nagüen
SFX G   ar    aba         ar                  # apartaba
SFX G   ar    abes        ar                  # apartabes
SFX G   ar    ábamos      ar                  # apartábamos
SFX G   ar    ábemos      ar                  # apartábemos
SFX G   ar    abais       ar                  # apartabais
SFX G   ar    abeis       ar                  # apartabeis
SFX G   ar    aben        ar                  # apartaben
SFX G   ar    é           [^czgu]ar           # aparté
SFX G   car   qué         car                 # manqué
SFX G   zar   cé          zar                 # taracé
SFX G   gar   gué         gar                 # torgué
SFX G   guar  güé         guar                # nagüé
SFX G   ar    asti        ar                  # apartasti
SFX G   ar    esti        [^czgu]ar           # apartesti
SFX G   car   questi      car                 # manquesti
SFX G   zar   cesti       zar                 # taracesti
SFX G   gar   guesti      gar                 # torguesti
SFX G   guar  güesti      guar                # nagüesti
SFX G   ar    ó           ar                  # apartó
SFX G   ar    emos        [^czgu]ar           # apartemos
SFX G   car   quemos      car                 # manquemos
SFX G   zar   cemos       zar                 # taracemos
SFX G   gar   guemos      gar                 # torguemos
SFX G   guar  güemos      guar                # nagüemos
SFX G   ar    astis       ar                  # apartastis
SFX G   ar    estis       [^czgu]ar           # apartestis
SFX G   car   questis     car                 # manquestis
SFX G   zar   cestis      zar                 # taracestis
SFX G   gar   guestis     gar                 # torguestis
SFX G   guar  güestis     guar                # nagüestis
SFX G   ar    aron        ar                  # apartaron
SFX G   ar    e           [^czgu]ar           # aparte
SFX G   car   que         car                 # manque
SFX G   zar   ce          zar                 # tarace
SFX G   gar   gue         gar                 # torgue
SFX G   guar  güe         guar                # nagüe
SFX G   ar    as          ar                  # apartas
SFX G   ar    éis         [^czgu]ar           # apartéis
SFX G   car   quéis       car                 # manquéis
SFX G   zar   céis        zar                 # taracéis
SFX G   gar   guéis       gar                 # torguéis
SFX G   guar  güéis       guar                # nagüéis
SFX G   ar    an          ar                  # apartan
SFX G   0     a           ar                  # apartara
SFX G   0     e           ar                  # apartare
SFX G   0     as          ar                  # apartaras
SFX G   0     es          ar                  # apartares
SFX G   ar    áramos      ar                  # apartáramos
SFX G   ar    áremos      ar                  # apartáremos
SFX G   0     ais         ar                  # apartarais
SFX G   0     eis         ar                  # apartareis
SFX G   0     an          ar                  # apartaran
SFX G   0     en          ar                  # apartaren
SFX G   ar    ái          ar                  # apartái
SFX G   ar    ando        ar                  # apartando
SFX G   ar    ao          ar                  # apartao
SFX G   ar    ada         ar                  # apartada
SFX G   ar    áu          ar                  # apartáu
SFX G   ar    aos         ar                  # apartaos
SFX G   ar    aes         ar                  # apartaes
SFX G   er    o           [^c]er              # llambo
SFX G   cer   zo          cer                 # tarrezo, conozo
SFX G   er    es          er                  # llambes
SFX G   er    e           [^c]er              # llambe
SFX G   cer   z           [^n]cer             # tarrez, conoz
SFX G   cer   ce          ncer                # france
SFX G   er    emos        er                  # llambemos
SFX G   er    éis         er                  # llambéis
SFX G   er    en          er                  # llamben
SFX G   er    ía          er                  # llambía
SFX G   er    íes         er                  # llambíes
SFX G   er    íamos       er                  # llambíamos
SFX G   er    íemos       er                  # llambíemos
SFX G   er    íais        er                  # llambíais
SFX G   er    íeis        er                  # llambíeis
SFX G   er    íen         er                  # llambíen
SFX G   er    í           er                  # llambí
SFX G   er    isti        [^e]er              # llambisti
SFX G   er    ísti        eer                 # lleísti
SFX G   er    iesti       [^eñ]er             # llambiesti
SFX G   er    esti        [eñ]er              # frañesti, lleesti
SFX G   er    ió          [^eñ]er             # llambió
SFX G   er    ó           [eñ]er              # frañó, lleó
SFX G   er    imos        [^e]er              # llambimos
SFX G   er    ímos        eer                 # lleímos
SFX G   er    iemos       [^e]er              # llambiemos
SFX G   er    istis       [^e]er              # llambistis
SFX G   er    ístis       eer                 # lleístis
SFX G   er    iestis      [^eñ]er             # llambiestis
SFX G   er    estis       [eñ]er              # frañestis, lleestis
SFX G   er    ieron       [^eñ]er             # llambieron
SFX G   er    eron        [eñ]er              # frañeron, lleeron
SFX G   er    a           [^c]er              # llamba
SFX G   cer   za          cer                 # tarreza, conoza
SFX G   er    as          [^c]er              # llambas
SFX G   cer   zas         cer                 # tarrezas, conozas
SFX G   er    amos        [^c]er              # llambamos
SFX G   cer   zamos       cer                 # tarrezamos, conozamos
SFX G   er    áis         [^c]er              # llambáis
SFX G   cer   záis        cer                 # tarrezáis, conozáis
SFX G   er    an          [^c]er              # llamban
SFX G   cer   zan         cer                 # tarrezan, conozan
SFX G   er    iera        [^eñ]er             # llambiera
SFX G   er    era         [eñ]er              # frañera, lleera
SFX G   er    iere        [^eñ]er             # llambiere
SFX G   er    ere         [eñ]er              # frañere, lleere
SFX G   er    ieras       [^eñ]er             # llambieras
SFX G   er    eras        [eñ]er              # frañeras, lleeras
SFX G   er    ieres       [^eñ]er             # llambieres
SFX G   er    eres        [eñ]er              # frañeres, lleeres
SFX G   er    iéramos     [^eñ]er             # llambiéramos
SFX G   er    éramos      [eñ]er              # frañéramos, lleéramos
SFX G   er    iéremos     [^eñ]er             # llambiéremos
SFX G   er    éremos      [eñ]er              # frañéremos, lleéremos
SFX G   er    ierais      [^eñ]er             # llambierais
SFX G   er    erais       [eñ]er              # frañerais, lleerais
SFX G   er    iereis      [^eñ]er             # llambiereis
SFX G   er    ereis       [eñ]er              # frañereis, lleereis
SFX G   er    ieran       [^eñ]er             # llambieran
SFX G   er    eran        [eñ]er              # frañeran, lleeran
SFX G   er    ieren       [^eñ]er             # llambieren
SFX G   er    eren        [eñ]er              # frañeren, lleeren
SFX G   0     é           [aei]r              # apartaré, llamberé, apurriré
SFX G   0     ás          [aei]r              # apartarás, llamberás, apurrirás
SFX G   0     á           [aei]r              # apartará, llamberá, apurrirá
SFX G   0     emos        [aei]r              # apartaremos, llamberemos, apurriremos
SFX G   0     éis         [aei]r              # apartaréis, llamberéis, apurriréis
SFX G   0     án          [aei]r              # apartarán, llamberán, apurrirán
SFX G   0     ía          [aei]r              # apartaría, llambería, apurriría
SFX G   0     íes         [aei]r              # apartaríes, llamberíes, apurriríes
SFX G   0     íamos       [aei]r              # apartaríamos, llamberíamos, apurriríamos
SFX G   0     íemos       [aei]r              # apartaríemos, llamberíemos, apurriríemos
SFX G   0     íais        [aei]r              # apartaríais, llamberíais, apurriríais
SFX G   0     íeis        [aei]r              # apartaríeis, llamberíeis, apurriríeis
SFX G   0     íen         [aei]r              # apartaríen, llamberíen, apurriríen
SFX G   er    i           [^c]er              # llambi
SFX G   er    éi          er                  # llambéi
SFX G   er    iendo       [^eñ]er             # llambiendo
SFX G   er    endo        [eñ]er              # frañendo, lleendo
SFX G   er    ío          er                  # llambío
SFX G   er    ida         er                  # llambida
SFX G   er    íu          er                  # llambíu
SFX G   er    íos         er                  # llambíos
SFX G   er    íes         er                  # llambíes
SFX G   ir    o           [^c]ir              # apurro
SFX G   cir   zo          cir                 # lluzo
SFX G   ir    es          ir                  # apurres
SFX G   ir    e           [^c]ir              # apurre, fuxe
SFX G   cir   z           [^n]cir             # lluz
SFX G   cir   ce          ncir                # xunce
SFX G   xir   x           [iu]xir             # elix, fux
SFX G   ir    imos        ir                  # apurrimos
SFX G   ir    ís          ir                  # apurrís
SFX G   ir    en          ir                  # apurren
SFX G   ir    ía          ir                  # apurría
SFX G   ir    íes         ir                  # apurríes
SFX G   ir    íamos       ir                  # apurríamos
SFX G   ir    íemos       ir                  # apurríemos
SFX G   ir    íais        ir                  # apurríais
SFX G   ir    íeis        ir                  # apurríeis
SFX G   ir    íen         ir                  # apurríen
SFX G   ir    í           ir                  # apurrí
SFX G   ir    isti        ir                  # apurristi
SFX G   ir    iesti       [^ñx]ir             # apurriesti
SFX G   ir    esti        [ñx]ir              # muñesti, finxesti
SFX G   ir    ió          [^ñx]ir             # apurrió
SFX G   ir    ó           [ñx]ir              # muñó, finxó
SFX G   ir    iemos       [^ñx]ir             # apurriemos
SFX G   ir    emos        [ñx]ir              # muñemos, finxemos
SFX G   ir    istis       ir                  # apurristis
SFX G   ir    iestis      [^ñx]ir             # apurriestis
SFX G   ir    estis       [ñx]ir              # muñestis, finxestis
SFX G   ir    ieron       [^ñx]ir             # apurrieron
SFX G   ir    eron        [ñx]ir              # muñeron, finxeron
SFX G   ir    a           [^c]ir              # apurra
SFX G   cir   za          cir                 # lluza
SFX G   ir    as          [^c]ir              # apurras
SFX G   cir   zas         cir                 # lluzas
SFX G   ir    amos        [^c]ir              # apurramos
SFX G   cir   zamos       cir                 # lluzamos
SFX G   ir    áis         [^c]ir              # apurráis
SFX G   cir   záis        cir                 # lluzáis
SFX G   ir    an          [^c]ir              # apurran
SFX G   cir   zan         cir                 # lluzan
